# 房屋转让

提问人：z239239 时间：2012-01-13 10:16:50
房屋转让，合同已签订，款项已收回，房屋已被受让方使用，但是房产证尚未过户。房产证未过户是否影响终止确认固定资产？由于在这个问题上受过监管处罚，比较谨慎，听一下大家的意见。

回答人：chenyiwei
回复 z239239 的帖子
会计处理遵循实质重于形式原则。当现有证据表明该项固定资产不能再为本企业带来未来经济利益时，即应终止确认。就你所说的案例而言，需关注房产证的过户是否存在实质上的法律障碍，还是仅仅是一个程序问题，以及截至年末尚未完成过户的原因。
如果合同已签订，款项已收回，房屋已被受让方使用，仅仅是未完成房产证的过户，但房产证的过户不存在法律障碍的，则尚未完成房产证过户不构成一项尚未履行完毕的重大实质性合同义务。